【裁判字號】    97,審易,1775
【裁判日期】    970930
【裁判案由】    竊盜
【裁判全文】
臺灣高雄地方法院刑事判決            97年度審易字第1775號
公  訴  人  臺灣高雄地方法院檢察署檢察官
被      告  甲○○
上列被告因竊盜案件，經檢察官聲請以簡易判決處刑（97年度偵
字第17733 號），本院認不應以簡易判決處刑（97年度審簡字第
4802號），改依通常程序審理，因被告就被訴事實為有罪之陳述
，經本院告知簡式審判程序之旨，並聽取被告與公訴人之意見後
，本院裁定進行簡式審判程序，判決如下：
    主    文
甲○○犯踰越安全設備於夜間侵入有人居住之建築物貳罪，均累
犯，各處有期徒刑捌月。應執行有期徒刑壹年貳月。
    犯罪事實
一、甲○○於民國95年間，因施用毒品案件，經臺灣南投地方法
    院以95年度訴字第511 號判處有期徒刑1 年，嗣經裁定減刑
    為有期徒刑6 月，並於96年7 月16日縮短刑期執行完畢。詎
    甲○○不知悔改，竟分別基於意圖為自己不法所有之犯意，
    先於97年3 月28日凌晨3 時許之夜間，騎乘機車至丙○○所
    有設於高雄市小港區○○○路84號「佳銘工程行」前，利用
    設於該址建築物鐵門柵欄間之鐵條空隙略大，而穿越具有防
    盜功能之鐵門柵欄，進入丙○○位於該址之建築物內，徒手
    竊取丙○○所有而放置於該處之推高機升降槽1 塊，得手後
    ，至位於高雄縣林園鄉○○○路108 號之1 號「濟世資源回
    收場」，將竊得之推高機升降槽1 塊，以新臺幣（下同）80
    0 元，轉賣予不知情之「濟世資源回收場」洪美慧牟利。甲
    ○○另於同年4 月2 日凌晨0 時50分許之夜間，騎乘機車至
    高雄市小港區○○○路84號，以同一方式，徒手竊取丙○○
    所有而放置於該處之推高機升降槽1 塊，得手後，至「濟世
    資源回收場」，將竊得之推高機升降槽1 塊，以780 元價格
    轉賣予不知情之洪美慧牟利。嗣於同年4 月2 日上午11時許
    ，丙○○在「濟世資源回收場」內，發現其失竊之推高機升
    降槽2 塊，報警處理，始循線查獲上情。
二、案經高雄縣政府警察局林園分局報告臺灣高雄地方法院檢察
    署檢察官偵查後聲請簡易判決處刑。
    理    由
一、本件被告所犯係死刑、無期徒刑、最輕本刑為3 年以上有期
    徒刑以外之罪，其於準備程序中就被訴事實為有罪之陳述，
    經法官告知簡式審判程序之旨，並聽取公訴人及被告之意見
    後，本院依刑事訴訟法第273 條之1 第1 項之規定，裁定進
    行簡式審判程序。
二、訊據被告對於上揭時、地，先後2 次踰越安全設備於夜間侵
    入有人居住之建築物竊盜之事實，坦承不諱，核與證人即被
    害人丙○○、「濟世資源回收場」負責人洪美慧、「濟世資
    源回收場」員工林文生證述情節相符，並有監視畫面翻拍照
    片10張、查獲照片4 張，以及贓物認領保管單、中華民國日
    出日沒時刻表各1 份附卷可稽，本案事證明確，被告犯行堪
    以認定。
三、論罪科刑：
  (一)按刑法第32 1條第1 項第2 款所謂之「安全設備」，係指依
    社會通常觀念足認為隔絕防閑（防盜）之設備而言（最高法
    院48年臺上字第1367號、55年臺上字第547 號判例參照）；
    該設備雖尚有其他用途或目的，防盜僅為其兼具之功能亦屬
    之（最高法院70年度臺上字第2564號判決、78年度台上字第
    4418號判決意旨參照）。又毀越門扇而入室行竊，其越入行
    為即屬侵入住宅，已結合於所犯加重竊盜之罪質中，無更行
    構成侵入住宅罪之理，復有最高法院27年上字第1887號著有
    判例可資參照。查「佳銘企業工程行」前方所裝設之鐵門柵
    欄，在於使丙○○所有位於高雄市小港區○○○路84號之建
    築物與外界所有區隔，於關閉狀態係由鐵條連接而對外形成
    阻絕之封閉狀態，若未持有電動控制鎖，則非經破壞或跨越
    無從進入，具有隔絕外人進入其內行竊之功能與目的，在客
    觀上應認係防盜之安全設備無訛。又位於高雄市小港區○○
    ○路84號之建築物，係1 棟2 層樓房之建築物，其中第1 樓
    開設為「佳銘工程行」，第2 層樓房則係供被害人丙○○居
    住休息之用，此據被告自承在卷。另所謂「夜間」，係指日
    出前，日沒後，刑事訴訟法第100 條之3 第3 項定有明文，
    而高雄地區於97年3 月28日之日出與日沒時刻各為5 時55分
    、18時13分，同年4 月2 日之日出與日沒時刻則各為5 時51
    分、18時14分，有中華民國97年高雄地區日出日沒時刻表1
    份在卷可證，是被告於97年3 月28日凌晨3 時許，以及同年
    4 月2 日凌晨0 時50分許，利用其體型較瘦，以及鐵門柵欄
    間之各鐵條空隙，足以容納其身體之機會，以身體穿越鐵門
    柵欄，破壞該鐵門柵欄之防盜功能，而侵入丙○○所有位於
    上址之建築物內行竊，其先後2 次行竊時間，既然均在夜間
    且係有人居住之建築物內，是核被告所為，均係犯刑法第32
    1 條第1 項第1 款、第2 款之踰越安全設備於夜間侵入有人
    居住之建築物竊盜罪。被告先後2 次踰越安全設備於夜間侵
    入有人居住之建築物竊盜犯行，犯意各別，應予分論併罰。
  (二)按檢察官在事實審法院實行公訴，對於起訴被告犯罪事實之
    法律適用，得隨時主張，並不受起訴所引適用法條之限制（
    最高法院76年度臺上字第8357號判決）。聲請簡易判決處刑
    「證據並所犯法條」欄，雖記載被告所為，係犯刑法第320
    條第1 項之普通竊盜罪，因業經公訴人當庭更正為刑法第32
    1 條第1 項第1 款、第2 款之加重竊盜罪，本院自無庸變更
    起訴法條。
  (三)被告前於95年間，因施用毒品案件，經臺灣南投地方法院以
    95年度訴字第511 號判處有期徒刑1 年，嗣經裁定減刑為有
    期徒刑6 月，並於96年7 月16日縮短刑期執行完畢，有臺灣
    高等法院被告前案紀錄表1 紙附卷可佐，被告於有期徒刑執
    行完畢後，5 年內故意再犯本件有期徒刑以上之2 罪，均為
    累犯，應依刑法第47條規定加重其刑。
  (四)本院審酌被告前有因竊盜及施用毒品等案件，經法院判刑入
    監執行之紀錄，有前述臺灣高等法院被告前案紀錄表1 紙在
    卷可佐，素行不良，且被告正值青年，具有工作能力，不思
    循正當工作，以獲致財物維生，竟為圖私利，於夜間侵入有
    人居住之建築物，竊取他人財物供己使用，除侵害個人之財
    產權外，更破壞個人之居住安寧，惟念及被告本件竊得之財
    物價值，因被害人即時發現報警取回，被告並坦承犯行等一
    切情狀，分別量處如主文所示之刑，並定其應執行刑如主文
    所示。
據上論斷，應依刑事訴訟法第273 條之1 第1 項、第299 條第1
項前段，刑法第321 條第1 項第1 款、第2 款、第47條第1 項、
第51條第5 款，判決如主文。
本案經檢察官乙○○到庭執行職務。
中    華    民    國    97    年    9     月    30    日
                  刑事第七庭  法  官  高增泓
以上正本證明與原本無異。
如不服本判決應於收受本判決後10日內向本院提出上訴書狀，並
應敘述具體理由，如未敘述上訴理由者，應於上訴期間屆滿後20
日內補提理由書狀於本院（均須按他造當事人之人數附繕本）「
切勿逕送上級法院」。
中    華    民    國    97    年    9     月    30    日
                              書記官  林明忠
附錄本案論罪科刑法條全文：
刑法第321條
犯竊盜罪而有下列情形之一者，處6 月以上、5 年以下有期徒刑
：
  一  於夜間侵入住宅或有人居住之建築物、船艦或隱匿其內而
      犯之者。
  二  毀越門扇、牆垣或其他安全設備而犯之者。
  三  攜帶兇器而犯之者。
  四  結夥三人以上而犯之者。
  五  乘火災、水災或其他災害之際而犯之者。
  六  在車站或埠頭而犯之者。
前項之未遂犯罰之。


司法院資訊處製作；財團法人民間司法改革基金會備份。
